臺灣彰化地方法院民事判決　　　　　　　 91年度訴字第875號
　　原　　　告　辰○○
　　訴訟代理人　洪嘉鴻律師
　　複　代理人　陳清華律師
　　　　　　　　李仲景律師
　　　　　　　　洪毓良律師
　　被　　　告　癸○○
　　兼　訴　訟
　　代　理　人　宇○○
　　被　　　告　寅○○
　　　　　　　　卯○○
　　　　　　　　午○○
　　　　　　　　巳○○
　　　　　　　　丑○○
　　　　　　　　天○○
　　兼上八人共同
　　訴訟代理人　壬○○
　　被　　　告　Ｄ○○○○○○.
　　　　　　　　宙○○○○○
　　　　　　　　亥○
　　兼上三人共同
　　訴訟代理人　申○○
　　被　　　告　丙○○
　　　　　　　　乙○○
　　　　　　　　甲○○
　　兼上三人共同
　　訴訟代理人　丁○○
　　被　　　告　未○○即許政.
　　訴訟代理人　Ｃ○
　　被　　　告　己○○
　　　　　　　　辛○○
　　　　　　　　庚○○
　　　　　　　　戌○○
　　　　　　　　酉○○
　　　　　　　　地○○
　　　　　　　　戊○○
　　　　　　　　子○○
　　　　　　　　Ｂ○○即曾許.
　　　　　　　　Ａ○○即曾許.
　　　　　　　　玄○○即曾許.
　　　　　　　　黃○○即稱許.
上列當事人間請求分割共有物事件，本院於民國96年4 月26日言
詞辯論終結，判決如下：
    主  文
被告Ｄ○○○○○○○、宙○○○○○、亥○、申○○、地○○
、戊○○、子○○、Ｂ○○、Ａ○○、玄○○、黃○○應就其被
繼承人許杉所遺坐落彰化縣埤頭鄉○○段四六三地號、地目建、
面積三千零七十二點二八平方公尺、應有部分七十五分之十二及
同段四六四地號、地目建、面積九百三十五點五平方公尺、應有
部分一千二百分之七十五之土地辦理繼承登記。
兩造（四六三地號土地共有人如附表一所示）共有坐落彰化縣埤
頭鄉○○段四六三地號、地目建、面積三千零七十二點二八平方
公尺土地，應分割為：如附圖所示編號１部分面積二百四十四點
一三平方公尺及編號７部分面積一百六十七點二四平方公尺分歸
被告Ｄ○○○○○○○、宙○○○○○、亥○、申○○、地○○
、戊○○、子○○、Ｂ○○、Ａ○○、玄○○、黃○○取得，並
公同共有；編號２部分面積一百二十五點七七平方公尺、編號６
部分面積二百四十一點零七平方公尺及編號５之２部分面積四十
三點四五平方公尺分歸原告取得；編號３部分面積三百五十七點
九七平方公尺分歸被告戌○○取得；編號４部分面積三百五十七
點九七平方公尺分歸被告酉○○取得；編號５部分面積三百八十
八點二三平方公尺及編號５之１部分面積四十五點八五平方公尺
分歸被告未○○取得；編號８部分面積二百六十二點二六平方公
尺分歸被告丁○○、丙○○、乙○○、甲○○取得，並按原應有
部分比例維持共有；編號９部分面積四百七十九點零七平方公尺
分歸被告庚○○、辛○○、己○○取得，並按原應有部分比例維
持共有；編號１５部分面積五十八點五五平方公尺及編號１６部
分面積三百點七二平方公尺分歸兩造（四六三地號土地共有人如
附表一所示）取得，並按原應有部分比例維持共有。
兩造（四六四地號土地共有人如附表一所示）共有坐落彰化縣埤
頭鄉○○段四六四地號、地目建、面積九百三十五點五平方公尺
土地，應分割為：如附圖所示編號１部分面積三百十七點四八平
方公尺分歸被告壬○○、許伯侯、卯○○、午○○、巳○○、丑
○○、宇○○、癸○○、天○○取得，並按原應有部分比例維持
共有；編號２部分面積三十九點四三平方公尺分歸原告取得；編
號３部分面積三十九點四三平方公尺分歸被告Ｄ○○○○○○○
、宙○○○○○、亥○、申○○、地○○、戊○○、子○○、Ｂ
○○、Ａ○○、玄○○、黃○○取得，並公同共有；編號４部分
面積七十二點七五平方公尺及編號４之１部分面積八十五點九九
平方公尺分歸被告丙○○、乙○○、甲○○取得，並按原應有部
分比例維持共有；編號５部分面積四十點一八平方公尺分歸被告
庚○○、辛○○、己○○取得，並按原應有部分比例維持共有；
編號８部分面積三十九點六八平方公尺分歸被告未○○取得；編
號９部分面積三百點五六平方公尺分歸兩造（四六四地號土地共
有人如附表一所示）取得，並按原應有部分比例維持共有。
被告庚○○、辛○○、己○○應依附表二所示金額，分別補償被
告Ｄ○○○○○○○、宙○○○○○、亥○、申○○、地○○、
戊○○、子○○、Ｂ○○、Ａ○○、玄○○、黃○○及原告。
訴訟費用由兩造（本件全部當事人）依附表一所示訴訟費用負擔
比例負擔。
    事實及理由
壹、程序部分
一、原告提起本件訴訟後，原共有人許杉之繼承人之一曾許玉麗
    於民國92年9 月17日死亡，其繼承人為Ａ○○、Ｂ○○、玄
    ○○、黃○○，另原共有人許政宗亦於本件起訴後即93年12
    月24日死亡，其繼承人為未○○，及原共有人許黃閔於95年
    3 月16日死亡，其繼承人為巳○○、午○○、丑○○、許美
    娟、許美雪，然渠等復於繼承後即95年6 月12日將許黃閔之
    應有部分移轉登記予天○○，故原告依民事訴訟法第175 條
    第2 項規定，具狀聲明由Ａ○○、Ｂ○○、玄○○、黃○○
    承受曾許玉麗部分之訴訟、由未○○承受許政宗部分之訴訟
    ，並依同法第255 條第1 項第5 款追加天○○為被告，均核
    無不合，應予准許。
二、被告Ｄ○○○○○○○、宙○○○○○、亥○、申○○、辛○○、戌○○、地○○、戊○○、子○○、Ｂ○○、Ａ○○
    、玄○○、黃○○經合法通知，未於言詞辯論期日（戊○○
    、Ｂ○○、Ａ○○、玄○○、黃○○）或最後言詞辯論期日
    到場，核無民事訴訟法第386 條各款所列情形，爰依原告聲
    請，由其一造辯論而為判決。
貳、實體部分
一、原告起訴主張：坐落彰化縣埤頭鄉○○段463 地號、地目建
    、面積3,072.28平方公尺及同段464 地號、地目建、面積93
    5.50平方公尺之土地（下合稱系爭土地）係兩造（二筆土地
    共有人不一，所稱兩造應依附表一所示分別區分）所共有，
    各筆土地共有人及其應有部分如附表一所示。且兩造就系爭
    土地並無不分割期限之約定，系爭土地亦無因物之使用目的
    不能分割之情形，惟兩造間無法達成協議為分割，雖系爭土
    地各共有人及應有部分不符合併分割要件，然因土地毗鄰，
    有一起分割之實益，為此訴請裁判分割。又系爭土地原共有
    人許杉於本件起訴前已死亡，被告Ｄ○○○○○○○、宙○○○○○、亥○、申○○、地○○、戊○○、子○○、Ｂ○○、Ａ○○、玄○○、黃○○為其繼承人，迄今尚未辦理繼
    承登記，爰併請求被告Ｄ○○○○○○○、宙○○○○○、
    亥○、申○○、地○○、戊○○、子○○、Ｂ○○、Ａ○○
    、玄○○、黃○○就其被繼承人許杉所遺系爭土地應有部分
    辦理繼承登記。至於分割方法，應以彰化縣北斗地政事務所
    96 年2月9 日製發土地複丈成果圖（鑑測日期96年2 月8 日
    ；下稱附圖）所示之位置、面積及方法原物分割予兩造，其
    中463 地號土地如附圖所示編號１５、１６部分面積各為58
    .55 平方公尺、300.72平方公尺及464 地號土地如附圖所示
    編號９部分面積300.56平方公尺，由各該筆土地共有人按原
    應有部分比例維持共有，供作道路通行之用。又按此方案原
    物分割，原告及許杉之繼承人即被告被告Ｄ○○○○○○○
    、宙○○○○○、亥○、申○○、地○○、戊○○、子○○
    、Ｂ○○、Ａ○○、玄○○、黃○○有不能按其原應有部分
    受分配之情形，故另佐以由受超額分配之被告辛○○、己○○、庚○○分別以金錢補償，其補償標準，以系爭土地95年
    度公告土地現值加四成即每平方公尺新臺幣（下同）4,760
    元補償之，其補償金額明細、應補償及受補償對象詳如附表
    二所示等語。並聲明：求為判決如主文第1 項至第4 項所示
    。
二、被告之陳述：
  (一)被告戊○○、Ｂ○○、Ａ○○、玄○○、黃○○未於言詞辯
    論期日到場，亦未提出書狀作何聲明或陳述。
  (二)被告Ｄ○○○○○○○、宙○○○○○、亥○、申○○均陳
    明同意分割，並同意原告之分割分案，如分配面積不足，同
    意以公告土地現值加四成互相補償，且464 地號土地內應留
    設通路。
  (三)被告戌○○稱：同意分割，並同意原告之分割分案，如分配
    面積不足，同意以公告土地現值加四成互相補償。
  (四)被告丙○○、乙○○、甲○○、丁○○陳稱：渠等同意分割
    ，且分割後所取得之土地均願按原應有部分比例維持共有（
    463 地號為丙○○、乙○○、甲○○、丁○○四人共有、46
    4 地號為丙○○、乙○○、甲○○共有）。至於分割分案，
    除有關464 地號土地，丙○○、乙○○、甲○○不同意分配
    成二筆，及464 地號土地不須留設私設道路外，對於463 地
    號土地部分之分割方案無意見。如分配面積不足，同意以公
    告土地現值加四成互相補償。
  (五)被告己○○、辛○○、庚○○均陳稱：渠等同意分割，三人
    就所分得之土地願依原應有部分比例維持共有，並同意原告
    分割方案中所分配之位置。被告庚○○另陳稱：往南通往46
    4 地號土地之私設道路不用留設，僅留橫向道路即可，被告
    庚○○不願意補償。被告己○○另稱：463 地號土地部分分
    配面積若有增減，同意以土地公告現值加四成互相補償，至
    於464 地號土地，被告己○○不願意補償。辛○○另稱：46
    3 地號土地之道路依照原來寬度即可，不須加寬，另464 地
    號土地不用留道路。
  (六)被告酉○○表示：同意分割，惟按照原告之方案，被告酉○○之房子會遭拆除，不要留道路即不會被拆除，故道路保留
    原來之寬度即可。
  (七)被告壬○○、寅○○、卯○○、午○○、巳○○、丑○○、
    宇○○、癸○○、天○○陳稱：渠等同意分割，就分得之土
    地願意按原應有部分比例維持共有，如分配面積不足，同意
    以公告土地現值加四成互相補償。至於分割方案，同意原告
    分配之位置，惟464 地號土地內不用留設道路供463 地號土
    地共有人使用。
  (八)被告未○○稱：同意分割，惟不同意原告之分割方案，陳述
    如下：
    (1)原告所提之分割方案有違公平、善良風俗事宜，被告未○○現為海軍陸戰隊中士，依據軍人及家屬優待條例第9 、
      1 0 條規定，於動員期間，其家屬賴以維持生活所必須之
      財產，債權人不得請求強制執行。
    (2)463 地號土地部分，被告未○○不願意分配到編號５之１
      部分，另所分配之編號５部分，希望通路不要留在南邊，
      要留在樓房旁邊，此外，被告未○○所有之車棚遭拆除，
      必須要補償；464 地號土地則不用留設道路。
    (3)如分配面積不足，同意以土地公告現值加四成互相補償。
  (九)被告地○○、子○○陳稱：同意分割。其中被告地○○表示
    對原告之分割方案暫無意見；被告子○○則稱希望分配在原
    來使用空地之位置。
三、原告主張系爭土地係兩造（二筆土地共有人不一，所稱兩造
    應依附表一所示分別區分）所共有，各筆土地共有人及其應
    有部分如附表一所示，且兩造就系爭土地並無不分割期限之
    約定，系爭土地亦無因物之使用目的不能分割之情形，惟兩
    造間無法達成協議為分割，及系爭土地原共有人許杉於本件
    起訴前已死亡，被告Ｄ○○○○○○○、宙○○○○○、亥
    ○、申○○、地○○、戊○○、子○○、Ｂ○○、Ａ○○、
    玄○○、黃○○為其繼承人，迄今尚未辦理繼承登記等事實
    ，業據其提出地籍圖謄本一份、土地登記謄本二份、相關戶
    籍謄本多份為證，而被告對此部分事實，或不爭執，或未到
    庭爭執且未具狀作何聲明或陳述，此部分主張堪信為真實。
四、按各共有人，得隨時請求分割共有物，但因物之使用目的不
    能分割或契約訂有不分割之期限者，不在此限，又共有物之
    分割，依共有人協議之方法行之，分割之方法，不能協議決
    定者，法院得因任何共有人之聲請，命為下列之分配：(1)以
    原物分配於各共有人；(2)變賣共有物，以價金分配於各共有
    人，且以原物為分配時，如共有人中，有不能按其應有部分
    受分配者，得以金錢補償之，民法第823 條第1 項、第824
    條分別規定甚明。從而，原告依據上開規定請求判決分割系
    爭土地，即無不合，應予准許。
五、按因繼承、強制執行、公用徵收或法院之判決，於登記前已
    取得不動產物權者，非經登記，不得處分其物權，民法第75
    9 條定有明文。又分割共有物，性質上為處分行為，依民法
    第759 條規定，共有不動產之共有人中有人死亡時，於其繼
    承人未為繼承登記以前，固不得分割共有物。惟原告如於本
    件訴訟中，請求死亡共有人之繼承人辦理繼承登記，並合併
    對繼承人及其餘共有人為分割共有物之請求，不但符合訴訟
    經濟原則，亦與民法第759 條規定之旨趣無違（最高法院69
    年臺上字第1012號判例意旨參照）。查系爭土地原共有人許
    杉已於76年7 月17日死亡，被告Ｄ○○○○○○○、宙○○○○○、亥○、申○○、地○○、戊○○、子○○、Ｂ○○
    、Ａ○○、玄○○、黃○○為其繼承人，迄今尚未辦理繼承
    登記等情，已如前述，則原告起訴請求分割系爭土地同時，
    併請求被告Ｄ○○○○○○○、宙○○○○○、亥○、申○○、地○○、戊○○、子○○、Ｂ○○、Ａ○○、玄○○、
    黃○○就許杉所遺系爭土地之應有部分辦理繼承登記，尚無
    不合，應予准許。爰判決如主文第1 項所示。
六、查系爭土地係鄉村區乙種建築用地，且二筆土地相鄰接，總
    地形略呈梯形，其上坐落兩造多人所有之建物，及系爭土地
    南側面臨彰化縣埤頭鄉○○路、東側面臨同路330 巷以對外
    聯絡，其餘北側、西側則無適宜道路對外聯絡等情，為兩造
    所不爭，並經本院囑託彰化縣北斗地政事務所派員會同勘測
    屬實，製有勘驗筆錄、土地複丈成果圖（91年10月25日、93
    年8 月27日製發之現況圖）各一份在卷可稽。本院依據上情
    、兩造利益、使用現況及系爭土地整體利用價值等，並審酌
    ：(一)(1)被告壬○○、寅○○、卯○○、午○○、巳○○、丑
    ○○、宇○○、癸○○、天○○九人、(2)被告丙○○、乙○○、甲○○、丁○○四人（463 地號）及被告丙○○、乙○○、甲○○三人（464 地號）、(3)被告己○○、辛○○、庚○○三人就分得之部分均願意按原應有部分比例維持共有；
    (二)分配裏地之共有人通行問題等情，認為原告提出之分割方
    案即按如主文第2 、3 項所示情形分割，不但使各部分土地
    地形不致於太過異常，且均得以連接現有或預留私設道路而
    通行無虞，又系爭土地上現使用、較具經濟價值之大部分建
    物亦均得以全部保留或部分保留，符合目前兩造多數人使用
    之現況，並無特別不利之處，復為被告Ｄ○○○○○○○、
    宙○○○○○、亥○、申○○、地○○、戌○○所同意（另
    被告丙○○、乙○○、甲○○、丁○○四人對於463 地號土
    地之分割分案亦表無意見；被告壬○○、寅○○、卯○○、
    午○○、巳○○、丑○○、宇○○、癸○○、天○○九人則
    同意464 地號土地分配之位置），堪稱允當。至於依據上開
    方案原物分割後，原告及許杉之繼承人即被告Ｄ○○○○○○○、宙○○○○○、亥○、申○○、地○○、戊○○、子
    ○○、Ｂ○○、Ａ○○、玄○○、黃○○雖有不能按其原應
    有部分受分配情形，惟原告、被告Ｄ○○○○○○○、宙○○○○○、亥○、申○○及其餘大部分被告均同意此部分應
    由受超額分配面積之人，按系爭土地95年度公告土地現值加
    四成即每平方公尺4,760 元（每平方公尺3400元×1.4） 補
    償之，本院認此補償方式亦屬公允，應可採用。依此補償標
    準計算結果，其補償金額明細、應補償及受補償對象詳如附
    表二所示，本院爰予以採用並判決如主文第4 項所示。
七、(一)被告丙○○、乙○○、甲○○、己○○、辛○○、庚○○
    、壬○○、寅○○、卯○○、午○○、巳○○、丑○○、宇
    ○○、癸○○、天○○、未○○雖稱：464 地號土地不用留
    設道路云云，然查464 地號土地面臨稻香路之寬度不足，無
    法將全部共有人均分配使其面臨該道路，且該土地西側並無
    適宜或現成道路可供通行，則本件若未予以留設道路以聯絡
    463 地號土地內之私設道路，其分配裏地之人勢必無法順利
    對外通行，將造成袋地情形，而衍生其他糾紛。準此，被告
    丙○○等人所為主張，尚難採用。(二)被告丙○○、乙○○、
    甲○○另稱不同意464 地號土地遭分配成二筆云云，惟查因
    464 地號土地內部必須留設道路，已如前述，且因如將渠等
    應受分配之面積全部集中於編號４部分之位置，將使其地形
    過於細長，不利使用，況本件雖將其受分配之部分區分為編
    號４及４之１二筆，惟其地形反較為方整，且二筆面積相當
    ，於土地利用上並無不利之處。(三)被告辛○○、酉○○稱：
    463 地號土地之道路依照原來寬度即可，不須加寬云云，惟
    查463 地號土地上位於被告辛○○、酉○○建物間之原有巷
    道寬度僅2.8 公尺，此有上開現況圖可憑，則分割時所留設
    之道路若不將其拓寬，屆時車輛通行、會車均會產生問題，
    亦較為危險。(四)被告未○○稱：原告方案違反軍人及家屬優
    待條例第9 、10條規定，且463 地號土地部分，不願意分配
    到編號５之１部分，另所分配之編號５部分，希望通路不要
    留在南邊，要留在樓房旁邊，此外，被告未○○所有之車棚
    遭拆除，必須要補償云云，惟查分割共有物與上開條例並無
    任何關聯，被告未○○援引上開規定，顯有誤解。另463 地
    號土地選擇將其應受分配之部分區分成二筆，係充分考量全
    體共有人之整體利益，且如此區分，其已得以保留坐落於如
    附圖所示編號５部分、較具經濟價值之三層樓建物，且該建
    物北側、西側、南側均有現成道路或本件預留私設道路可供
    通行，對被告未○○並無不公平可言，被告未○○要求補償
    將受拆除之車棚，顯屬無據。故本院所採之上開分割方案並
    無不當。
八、本件事證已臻明確，兩造其餘攻擊或防禦方法暨所提證據，
    經核與判決結果並無影響，不用一一論述，併此敘明。
九、訴訟費用負擔之依據：民事訴訟法第78條、第80條之1 、第
    85條第1 項但書。
中　　華　　民　　國　　96　　年　　5 　　月　　10　　日
                  民事第二庭  法　官    陳連發
以上正本係照原本作成。
如對本判決上訴，應於判決送達後20日內向本院提出上訴狀。
中　　華　　民　　國　　96　　年　　5 　　月　　10　　日
                              書記官    彭月美
附表一：
┌───┬─────────────────────┬────────┐
│共有人│              原應有部分比例              │訴訟費用負擔比例│
│      ├───────────┬─────────┤                │
│      │四六三地號土地        │四六四地號土地    │                │
├───┼───────────┼─────────┼────────┤
│許杉之│七十五分之十二        │一二○○分之七十五│千分之一三七    │
│繼承人│                      │                  │（應連帶負擔）  │
│詹許樹│                      │                  │                │
│蘭即許│                      │                  │                │
│樹蘭、│                      │                  │                │
│陳許鸞│                      │                  │                │
│即許鸞│                      │                  │                │
│、亥○│                      │                  │                │
│、許重│                      │                  │                │
│治、許│                      │                  │                │
│賜正、│                      │                  │                │
│戊○○│                      │                  │                │
│、許安│                      │                  │                │
│平、曾│                      │                  │                │
│玉慧、│                      │                  │                │
│Ａ○○│                      │                  │                │
│、曾文│                      │                  │                │
│良、曾│                      │                  │                │
│文苑  │                      │                  │                │
├───┼───────────┼─────────┼────────┤
│辰○○│二四○○分之三八三    │一二○○分之七十五│千分之一三七    │
├───┼───────────┼─────────┼────────┤
│庚○○│二一六○○分之一一五一│四十八分之一      │千分之四十六    │
├───┼───────────┼─────────┼────────┤
│己○○│二一六○○分之一一五一│四十八分之一      │千分之四十六    │
├───┼───────────┼─────────┼────────┤
│辛○○│二一六○○分之一一五一│四十八分之一      │千分之四十六    │
├───┼───────────┼─────────┼────────┤
│丁○○│七十五分之一          │                  │千分之十        │
├───┼───────────┼─────────┼────────┤
│丙○○│三十六分之一          │十二分之一        │千分之四十一    │
├───┼───────────┼─────────┼────────┤
│乙○○│三十六分之一          │十二分之一        │千分之四十一    │
├───┼───────────┼─────────┼────────┤
│甲○○│三十六分之一          │十二分之一        │千分之四十一    │
├───┼───────────┼─────────┼────────┤
│戌○○│七二○○分之九五○    │                  │千分之一○一    │
├───┼───────────┼─────────┼────────┤
│酉○○│七二○○分之九五○    │                  │千分之一○一    │
├───┼───────────┼─────────┼────────┤
│未○○│七十五分之十二        │一二○○分之七十五│千分之一三七    │
├───┼───────────┼─────────┼────────┤
│寅○○│                      │五十分之二        │千分之九        │
├───┼───────────┼─────────┼────────┤
│卯○○│                      │五十分之三        │千分之十四      │
├───┼───────────┼─────────┼────────┤
│午○○│                      │一二○○分之四十  │千分之八        │
├───┼───────────┼─────────┼────────┤
│壬○○│                      │一二○○分之八十  │千分之十五      │
├───┼───────────┼─────────┼────────┤
│宇○○│                      │一二○○分之一二○│千分之二十三    │
├───┼───────────┼─────────┼────────┤
│天○○│                      │一二○○分之四十  │千分之八        │
├───┼───────────┼─────────┼────────┤
│巳○○│                      │一二○○分之四十  │千分之八        │
├───┼───────────┼─────────┼────────┤
│丑○○│                      │一二○○分之四十  │千分之八        │
├───┼───────────┼─────────┼────────┤
│癸○○│                      │一二○○分之一二○│千分之二十三    │
└───┴───────────┴─────────┴────────┘
附表二
┌──────────────────────────────────┐
│共有人分配面積增減差額補償明細表（單位：新臺幣）                    │
├──────────┬───────────┬───────────┤
│463地號土地應補償人 │463地號土地受補償人   │受補償金額            │
├──────────┼───────────┼───────────┤
│庚○○（共補償71,987│許杉之繼承人即被告詹│36,033元            │
│元）                │許樹蘭即許樹蘭、陳許鸞│                      │
│                    │即許鸞、亥○、申○○、│                      │
│                    │地○○、戊○○、子○○│                      │
│                    │、Ｂ○○、Ａ○○、曾文│                      │
│                    │良、黃○○（公同共有）│                      │
│                    │辰○○              │35,954元            │
├──────────┼───────────┼───────────┤
│辛○○（共補償71,987│同上                │36,033元            │
│元）                │同上                │35,954元            │
├──────────┼───────────┼───────────┤
│己○○（共補償71,987│同上                │36,033元            │
│元）                │同上                │35,954元            │
├──────────┴───────────┴───────────┤
├──────────┬───────────┬───────────┤
│464地號土地應補償人 │464地號土地受補償人   │受補償金額            │
├──────────┼───────────┼───────────┤
│庚○○（共補償794 元│許杉之繼承人即被告詹│397元               │
│）                  │許樹蘭即許樹蘭、陳許鸞│                      │
│                    │即許鸞、亥○、申○○、│                      │
│                    │地○○、戊○○、子○○│                      │
│                    │、Ｂ○○、Ａ○○、曾文│                      │
│                    │良、黃○○（公同共有）│                      │
│                    │辰○○              │397元               │
├──────────┼───────────┼───────────┤
│辛○○（共補償794 元│同上                │397元               │
│）                  │同上                │397元               │
├──────────┼───────────┼───────────┤
│己○○（共補償794 元│同上                │397元               │
│）                  │同上                │397元               │
└──────────┴───────────┴───────────┘
